# 关于其他权益工具投资所得税的问题

提问人：wx_5dc3bc5d30f5 时间：2021-05-19 21:01:46
请教一下，对于分类为其他权益工具投资的金融资产，虽然会计核算上出售不计入损益，但实际上税法还是会要求缴纳所得税的吧，毕竟是实际所得，那问题是这部分应交税费应该计入所得税费用呢，还是要像暂时差异确认递延所得税处理原则一样，跟随其他权益工具投资计入留存收益，不影响所得税费用 ？

回答人：chenyiwei
根据《企业会计准则第 18 号——所得税》第二十一条：“企业当期所得税和递延所得税应当作为所得税费用或收益计入当期损益，但不包括下列情况产生的所得税：（一）企业合并。 （二）直接在所有者权益中确认的交易或者事项。”第二十二条：“与直接计入所有者权益的交易或者事项相关的当期所得税和递延所得税，应当计入所有者权益。”。
（注：所得税准则发布于 2006 年，后续未修改过，当时还没有“其他综合收益”的概念，“其他综合收益”概念是 2009 年《企业会计准则解释第 3 号》
才引入的。）
因此，与其他权益工具投资的公允价值变动相关的递延所得税资产或负债在确认时，对应调整其他综合收益；后续处置时，转回的递延所得税资产或负债也是先调整其他综合收益，再将调整后的其他综合收益转入留存收益。与处置相关的当期所得税直接调整留存收益。

提问人：alex1122 时间：2021-08-01 14:33:07
陈版想咨询一下：
一家企业净利润亏损 1000 万元，同时当期处置其他权益工具投资的所得为 500 万元（成本为 1000 万元），那么应纳税所得额为-500万元；存在以下问题：
1 、处置其他权益工具投资的所得应当计入留存收益：
借：银行存款 1500 万元
贷：其他权益工具投资-成本 1000 万元
留存收益 500 万元
问：当期该单位总体利润亏损，结转留存收益 500 万元中是否要拆分盈余公积及未分配利润？
2 、该其他权益工具投资的处置对所得税的影响为500*0.25=125万元，但是最终又没有缴纳企业所得税，账务处理是否要按照如下进行处理：
借：留存收益 125 万元
贷：所得税费用-当期所得税费用 -125 万元

回答人：chenyiwei
1 、不用分拆，全部转入未分配利润。 2 、不需要做该笔所得税分录。